【裁判字號】    97,交聲,3041
【裁判日期】    971230
【裁判案由】    違反道路交通管理處罰條例聲明異議
【裁判全文】
臺灣臺北地方法院交通事件裁定       97年度交聲字第3041號
原處分機關  交通部公路總局臺北區監理所
異  議  人  乙○○
即受處分人
上列異議人即受處分人因違反道路交通管理處罰條例案件，對於
交通部公路總局臺北區監理所中華民國97年10月21日所為之處分
（原處分案號：北監自裁字裁40-C00000000號）聲明異議，本院
裁定如下：
    主      文
原處分撤銷。
乙○○行經有燈光號誌管制之交岔路口闖紅燈，處罰鍰新臺幣貳
仟柒佰元，並記違規點數參點。
    理      由
一、異議意旨略以：異議人即受處分人乙○○並無於民國97年8
    月3 日下午5 時許，駕車行經文山路與烏月路口違規紅燈左
    轉。是異議人申訴後才改違規地點，且員警攔停舉發異議人
    之地點與其所稱異議人違規之路口有一段距離，因認本件舉
    發有誤云云。
二、按汽車駕駛人，行經有燈光號誌管制之交岔路口闖紅燈者，
    處新臺幣（下同）1,800 元以上5,400 元以下罰鍰，並記違
    規點數3 點，道路交通管理處罰條例第53條第1 項，第63條
    第1 項第3 款分別定有明文。
三、本件異議人於97年8 月3 日17時05分許，駕駛車牌號碼6675
    -DH 號自用一般小客車，行經臺北縣深坑鄉○○路○段與62
    巷口（裁決書載為文山路一段、烏月路）時，因紅燈左轉之
    違規，為臺北縣政府警察局新店分局員警攔停，當場擎單舉
    發，經異議人於應到案日期前申訴，原處分機關即交通部公
    路總局臺北區監理所函請舉發機關即臺北縣政府警察局新店
    分局調查結果，仍認異議人有前開違規行為，原處分機關乃
    依道路交通管理處罰條例第53條第1 項、第63條第1 項第3
    款之規定，於民國97年10月21日以北監自裁字裁40-C000000
    00號裁決書，裁處異議人罰鍰2,700 元，並記違規點數3 點
    ，異議人收受該裁決書，並於法定期間內聲明異議等情，有
    臺北縣政府警察局舉發違反道路交通管理事件通知單（北縣
    警交字第C00000000 號）、交通部公路總局臺北區○○○○
    ○道路交通管理事件裁決書（北監自裁字裁40-C00000000號
    ）及送達證書在卷可稽。
四、訊據異議人固不否認有於97年8 月3 日下午5 時5 分許，從
    文山路一段左轉進入文山路一段62巷口，惟辯稱：伊並未經
    過舉發通知單上所載違規地點，是經異議人申訴後，舉發機
    關才更改違規地點，而員警當時表示路口有攝影機，卻未能
    提出錄影帶，自不應處罰異議人云云。經查：有關異議人確
    有於97年8 月3 日下午5 時5 分許，駕駛車牌號碼6675-DH
    號自用一般小客車，沿臺北縣深坑鄉○○路○段直行，嗣於
    異議人直至文山路一段62巷口，卻於該路口為紅燈之情形下
    ，即違規左轉進入62巷，因遭臺北縣政府警察局新店分局員
    警攔停當場擎單舉發等事實，業經證人即舉發員警甲○○到
    庭具結證稱：伊當時在文山路一段62巷口執行交通稽查，伊
    有看到異議人駕駛車號6675-DH 自小客車沿著文山路一段由
    西向東行駛，並於97年8 月3 日下午5 時5 分許，在該路口
    之號誌為紅燈時，看到異議人違規左轉進入文山路一段62巷
    ，伊見狀即驅車要攔停異議人，但因當時適逢下班時間，車
    流量較大，故伊是在異議人繼續行駛約500 公尺後之文化街
    32號前，始將異議人攔停。其後伊就告知異議人已經違規，
    而異議人當時也承認自己有違規，並向伊表示可否不要開闖
    紅燈的罰單，但是伊告訴異議人不能隨意更改違規事實，所
    以還是開立闖紅燈的舉發單，且於開立完成後有告知異議人
    相關權利及義務，而由異議人親自在舉發單上簽名確認並收
    取罰單等語在卷，且有證人甲○○庭呈之現場圖1 張在卷可
    稽。衡諸證人甲○○係依法執行公務之人員，與異議人素昧
    平生，本無任意捏造異議人違規事實舉發之理，亦無甘冒觸
    犯偽證罪之風險及良心上之譴責而設詞誣攀異議人，且核證
    人甲○○上開證詞亦無矛盾與違反常理之處，堪認證人甲○
    ○上開證言應可採信，足見異議人確有上開闖紅燈之事實。
五、綜上所述，異議人確有於前揭時、地闖紅燈之違規行為，雖
    原舉發單位將違規地點誤植為「文山路一段、烏月路」，然
    此業經原舉發機關依「違反道路交通管理事件統一裁罰基準
    及處理細則」第33條規定就該違規地點之誤植予以更正，有
    臺北縣政府警察局新店分局97年9 月2 日北縣警店交裁字第
    0970044374號、97年10月14日北縣警店交裁字第0970052052
    號函在卷可稽，是上開舉發通知單之誤載自不影響異議人之
    違規事實。惟原處分機關於原舉發單位依規定更正違規地點
    後，卻仍於原處分裁決書上記載違規地點為文山路一段及烏
    月路之交岔路口，自有未洽。是異議人之異議雖無理由，惟
    原處分既有上開不當之處，自應由本院將原處分撤銷，除依
    道路交通管理處罰條例第53條第1 項，裁處罰鍰2 千7 百元
    外，並應依同條例第63條第1 項第3 款，記違規點數3 點，
    裁罰如主文第二項所示，以資適法。
據上論斷，應依道路交通案件處理辦法第20條，裁定如主文。
中    華    民    國    97    年    12    月    30    日
                  交通法庭  法  官  林勇如
上正本證明與原本無異。
如不服本裁定，應於裁定送達後5 日內向本院提出抗告狀。
                            書記官  葉潔如
中    華    民    國    97    年    12    月    30    日


司法院資訊處製作；財團法人民間司法改革基金會備份。
